【裁判字號】    91,交易,746
【裁判日期】    920620
【裁判案由】    過失傷害
【裁判全文】
臺灣高雄地方法院刑事判決                        九十一年度交易字第七四六號
    公  訴  人  臺灣高雄地方法院檢察署檢察官
    被      告  乙○○
右列被告因過失傷害案件，經檢察官提起公訴（九十一年度偵字第二四二００號），
本院判決如左：
    主  文
乙○○因過失傷害人，處有期徒刑參月，如易科罰金，以參佰元折算壹日。
    事  實
一、乙○○考領有自小客車駕駛執照，於民國九十一年七月六日凌晨某時，在高雄縣
    岡山鎮「華仔海產店」飲用啤酒三瓶後，猶騎乘車牌號碼ＮＪＱ－一三六號之重
    型機車上路，沿高雄縣岡山鎮○○路由南往北方向行駛，於同日凌晨四時四十五
    分許，行經該路與嘉新西路路口時，本應注意汽車駕駛人飲酒後其吐氣所含酒精
    成份超過每公升零點二五毫克以上者，不得駕車，及汽車行駛時，駕駛人應注意
    車前狀況，並隨時採取必要之安全措施，且依當時天候晴朗、路面乾燥、無缺陷
    ，並無不能注意之情事，詎竟於服用酒類後呼氣中之酒精濃度達每公升零點六八
    毫克，已不能安全駕駛動力交通工具之狀態下駕車，且未充分注意車前之人、車
    動態，適有顏明輝未依交通規則而將自小貨車橫向停放在該路口旁，又甲○○本
    應注意行人應靠右行走之規定，竟為之前揭自小貨車裝載漁貨而手推推車行至該
    自小貨車旁之外側車道上時，乙○○騎乘之重型機車撞及甲○○，使甲○○受有
    右膝前十字韌帶及內側副韌帶斷裂、右大腿深度撕裂傷等傷害（乙○○酒後駕車
    部分，業經本院高雄簡易庭以九十一年度交簡字第四四二號判決判處罰金二萬元
    確定）。
二、案經被害人甲○○訴由高雄縣政府警察局岡山分局報請台灣高雄地方法院檢察署
    檢察官偵查起訴。
    理  由
一、被告右揭飲用啤酒後仍騎乘前揭重型機車上路，且未注意車前狀況，致在前揭時
    、地撞擊行人甲○○之事實，業據被告乙○○於警、偵訊及本院審理時坦認不諱
    ，核與告訴人甲○○指訴之情節相符，復有高雄縣政府警察局道路交通事故調查
    報告表、事故現場及車損照片共二十二幀附警卷及本院卷可資佐憑。而按汽車駕
    駛人飲用酒類或其他類似物後，其吐氣所含酒精濃度超過每公升零點二五毫克者
    ，不得駕車；又汽車行駛時，駕駛人應注意車前狀況，並隨時採取必要之安全措
    施，道路交通安全規則第一百十四條第二款，及第九十四條第三項定有明文，被
    告考領有普通小客車駕駛執照，對於前開規定應知之甚明，竟於服用酒類後，吐
    氣中之酒精濃度達每公升零點六八毫克，已不能安全駕駛動力交通工具，猶駕車
    上路，且依當時之天氣晴朗，晨間光線、路面乾燥、無缺陷，並無不能注意之情
    事，被告竟疏未注意車前之人、車動態，即貿然前行，而撞擊告訴人即行人甲○
    ○，被告顯有過失，而此亦為臺灣省高屏澎區車輛行車事故鑑定委員會所同認，
    有該會九十二年三月七日高屏澎鑑字第九二０四七五號函附鑑定意見書一紙在卷
    可稽；且告訴人因本件交通事故因而受有右膝前十字韌帶及內側副韌帶斷裂、右
    大腿深度撕裂傷等傷害，有國軍岡山醫院民眾診療服務處出具之疾病診斷證明書
    三紙在卷足憑，被告之過失行為與告訴人所受傷害間，有相當因果關係，是被告
    之自白核與事實相符，堪可採為論罪之依據。另按汽車不得在顯有妨害他車通行
    之處所停車，而行人在未劃設人行道之道路，應靠邊行走，道路交通安全規則地
    一百十二條第一項第九款、第一百三十三條中段定有明文。查案外人顏明輝將其
    自小貨車橫向停放於該路口旁，而告訴人即行人甲○○為裝載漁貨至前揭自小貨
    車，亦未靠邊行走等情，業據被告乙○○陳述明確，且為告訴人甲○○所不否認
    ，並經證人顏明輝於警訊中證述明確，並有現場照片二張附警卷可稽，證人顏明
    輝未依規定停放車輛及告訴人未靠邊行走，因而肇致本件車禍事故，足見證人顏
    明輝、告訴人甲○○就本件事故之發生亦均與有過失甚明，而此亦為前揭臺灣省
    高屏澎區車輛行車事故鑑定委員會之鑑定意見書所同認，惟證人顏明輝、告訴人
    甲○○前揭過失行為，尚不因之解免被告前開過失之責，併此說明。綜上，足認
    被告服用酒類後，呼氣中之酒精濃度達每公升零點六八毫克，已影響反應與控制
    能力，而不能安全駕駛動力交工具，猶駕車上路，於行經前開路口時，未充分注
    意車前之人、車動態，致見行人甲○○未靠邊行走時，不及採取必要之安全措施
    而生本件車禍事故甚明。本件事證明確，被告犯行堪以認定。
二、核被告乙○○所為，係犯刑法第二百八十四條第一項前段普通過失傷害罪。又被
    告因酒醉駕車而致人受傷害，應依道路交通處罰條例第八十六條第一項規定，加
    重其刑。爰審酌被告酒後駕車在道路上行駛，既漠視自己安危，更枉顧公眾行之
    安全，於酒後呼氣酒精濃度達每公升零點六八毫克，已處於不能安全駕駛動力交
    通工具之狀態，仍駕駛車輛，導致發生車禍，以及被告乙○○與告訴人甲○○同
    為本件車禍事故之肇事主因，告訴人對於本件車禍事故及傷害之擴大亦應負責，
    告訴人因本件車禍事故所受傷害非輕，及被告犯後坦承犯行，在庭態度尚認良好
    等一切情狀，量處如主文所示之刑，並諭知易科罰金之折算標準，以為懲儆。
據上論斷，應依刑事訴訟法第二百九十九條第一項前段，道路交通處罰條例第八十六
條第一項，刑法第二百八十四條第一項前段、第四十一條第一項，罰金罰鍰提高標準
條例第一條前段、第二條，判決如主文。
中      華      民      國     九十二     年     六     月     二十     日
                        臺灣高雄地方法院交通法庭
                            審判長 法  官     李政庭
                                   法  官     周玉群
                                   法  官     邱泰錄
右正本證明與原本無異。
如不服本判決，應於判決送達後十日內，向本院提出上訴狀。
                                   書記官     林慧君
中    華    民    國    九十二      年    六      月      二十三      日
【附錄本案論罪科刑法條】
刑法第二百八十四條第一項︰
因過失傷害人者，處六月以下有期徒刑、拘役或五百元以下罰金。致重傷者，處一年
以下有期徒刑、拘役或五百元以下罰金。


司法院資訊處製作；財團法人民間司法改革基金會備份。
